臺灣高等法院刑事判決　　　　　　　　　　　　　　九十三年度上重訴字第五三號
　　上　訴　人　　臺灣臺北地方法院檢察署檢察官
　　被　　　告　　甲○○
　　指定　辯護人
　　即義務辯護人　劉韋德　律師
右上訴人因偽造有價證券案件，不服臺灣臺北地方法院九十三年度訴字第一三七號，
中華民國九十三年五月十九日第一審判決（起訴案號：臺灣臺北地方法院檢察署九十
二年度偵字第九七八七、一○○七八號）提起上訴，本院判決如左：
    主  文
原判決撤銷。
甲○○連續意圖供行使之用，而偽造公司股票，處有期徒刑陸年。
附表一、二所示之物均沒收。
    事實理由
一、本件經本院審理結果，認原審判決從一重論處被告偽造有價證券之罪刑，除所諭
    知之刑期應改為有期徒刑六年外，其認事用法均無不合，並引用原審判決所載事
    實及理由（如附件）。
二、檢察官上訴意旨略稱本案於原審審理期間被害人乙○○未曾受傳應訊，自不知進
    行情形，因而致無法提出附帶民事訴訟，乃應聲請提起上訴云云，又於本院審理
    期日檢察官實行論告時指摘原審就被告詐得金額逾二億元，僅量處有期徒刑四年
    六月，顯有過輕而不當。查原審判決就被告連續偽造公司股票之犯罪事實，已詳
    為敘明所憑之依據及認定之理由，復有附表一、二、三所示之扣案物在卷足憑，
    偽造之股票清冊、委託書，記事本等在卷可稽，顯見被告自白非虛。原審乃認其
    犯行明確，依法論科，經核其認事用法，固無違誤。惟被告詐借金高達二億六千
    六百餘萬元，原判決亦認其犯罪情節非輕，對國家金融秩序之危害甚鉅，則檢察
    官於本院上訴論告指摘原審判決量處有期徒刑四年六月，尚有偏輕之嫌，即非無
    理由，爰依法撤銷原判決，改判諭知如主文第二項所示之刑，附表一、二所列各
    物均沒收，用資懲儆。又依上訴意旨及檢察官論告意見，本件係檢察官為被告不
    利益之上訴，本院自得調高所處刑度，亦併此敘明。
據上論斷，應依刑事訴訟法第三百七十三條、第三百六十九條第一項前段、第三百六
十四條、第二百九十九條第一項前段，刑法第五十六條、第二百零一條第一項、第二
百十條、第二百十六條、第五十五條、第六十二條前段、第三十八條第一項第二款、
第二百零五條，罰金罰款提高漂準條例第一條前段，判決如主文。
本案經檢察官陳維練到庭執行職務。
中　　　華　　　民　　　國　　九十三　　年　　　九　　　月　　 十四 　　日
                              臺灣高等法院刑事第一庭
                                  審判長法  官  李  相  助
                                        法  官  楊  貴  雄
                                        法  官  黃  聰  明
右正本證明與原本無異。
如不服本判決，應於收受送達後十日內向本院提出上訴書狀，其未敘述上訴之理由者
並得於提起上訴後十日內向本院補提理由書（均須按他造當事人之人數附繕本）。
                                        書記官  吳  金  來
中　　　華　　　民　　　國　　九十三　　年　　　九　　　月　　 十四 　　日
附錄：本判決論罪科刑法條全文
刑法第二百零一條
意圖供行使之用，而偽造、變造公債券、公司股票或其他有價證券者，處三年以上十
年以下有期徒刑，得併科三千元以下罰金。
行使偽造、變造公債券、公司股票或其他有價證券，或意圖供行使之用，而收集或交
付於人者，處一年以上七年以下有期徒刑，得併科三千元以下罰金。
刑法第二百十條
偽造、變造私文書，足以生損害於公眾或他人者，處五年以下有期徒刑。
刑法第二百十六條
偽造、變造公文書，足以生損害於公眾或他人者，處一年以上七年以下有期徒刑。
刑法第三百三十九條第一項
意圖為自己不法之所有，以詐術使人將本人或第三人之物交付者，處五年以下有期徒
刑、拘役或科或併科一千元以下罰金。
